【裁判字號】    98,易,1362
【裁判日期】    980527
【裁判案由】    竊盜
【裁判全文】
臺灣臺北地方法院刑事判決      九十八年度易字第一三六二號
公  訴  人  臺灣臺北地方法院檢察署檢察官
被      告  丙○○
上列被告因竊盜案件，經檢察官提起公訴（九十八年度偵緝字第
八二八號、第八二九號），本院判決如下：
    主  文
丙○○竊盜，共貳罪，均累犯，各處有期徒刑伍月。應執行有期
徒刑捌月。
    事  實
一、丙○○前於民國九十五、九十六年間，分因違反毒品危害防
    制條例、偽造文書等案件，各經臺灣士林地方法院以九十四
    年度訴字第七七一號判處有期徒刑一年、九十五年度士簡字
    第九六二號判處有期徒刑六月確定；又於九十五年間犯竊盜
    罪，經臺灣板橋地方法院以九十四年度易字第一八二八號判
    處有期徒刑九月確定，上開三罪經減刑後定應執行刑為有期
    徒刑一年確定，於九十六年七月十六日縮刑期滿執行完畢，
    猶不知悔改，竟意圖為自己不法之所有，於附表所示之時間
    、地點，以路邊撿拾碎裂之磚塊敲破停放於該處，甲○○、
    乙○○所有自用小客車之車窗玻璃（所涉毀損部分均未據告
    訴）後開啟車門，分別進入車內徒手竊取如附表所示之財物
    ，得手後離去（二次竊盜時間、地點、被害人、犯罪手法、
    竊得財物均詳如附表所示）。嗣甲○○、乙○○發現遭竊，
    乃報警處理，經警至前揭自用小客車採證，將採得之血跡跡
    證送鑑後，發現與丙○○之ＤＮＡ型別相符，始循線查知上
    情。
二、案經臺北市政府警察局松山分局、大安分局報請臺灣臺北地
    方法院檢察署檢察官偵查起訴。
    理  由
壹、證據能力方面：
一、按被告以外之人於審判外之言詞或書面陳述，除法律有規定
    者外，不得作為證據，刑事訴訟法第一百五十九條第一項固
    有明文；惟被告以外之人於審判外之陳述，雖不符刑事訴訟
    法第一百五十九條之一至第一百五十九條之四之規定，而經
    當事人於審判程序同意作為證據，法院審酌該言詞陳述或書
    面陳述作成時之情況，認為適當者，亦得為證據。當事人、
    代理人或辯護人於法院調查證據時，知有第一百五十九條第
    一項不得為證據之情形，而未於言詞辯論終結前聲明異議者
    ，視為有前項之同意，同法第一百五十九條之五亦有明文。
    證人即被害人甲○○、乙○○於警詢中之證述，及刑案現場
    勘察報告雖俱屬被告以外之人於審判外之言詞或書面陳述，
    然當事人於審判程序對於該證據方法之證據能力並未爭執，
    本院審酌該等言詞及書面陳述於作成時之情況，並無違法不
    當或證明力明顯過低之瑕疵，復無顯不可信之情況，足認前
    揭證據方法，適為本案之證據。
二、次按現行刑事訴訟法關於「鑑定」之規定，除選任自然人充
    當鑑定人外，另設有囑託機關鑑定制度。依同法第一百九十
    八條、第二百零八條之規定，不論鑑定人或鑑定機關、團體
    ，固均應由法院、審判長、受命法官或檢察官視具體個案之
    需要而為選任、囑託，並依第二百零六條之規定，提出言詞
    或書面報告，始符合同法第一百五十九條第一項所定得作為
    證據之「法律有規定」之情形。否則所為之鑑定，仍屬傳聞
    證據。然於司法警察機關調查中之案件，為因應實務上，或
    因量大、或有急迫之現實需求，併例行性當然有鑑定之必要
    者，基於檢察一體原則，得由該管檢察長對於轄區內之案件
    ，以事前概括選任鑑定人或囑託鑑定機關、團體之方式，俾
    便轄區內之司法警察官、司法警察對於調查中之此類案件，
    得即時送請先前已選任之鑑定人或囑託之鑑定機關、團體實
    施鑑定，以求時效（法務部九十二年九月一日法檢字第○九
    二○○三五○八三號函參照，刊載於法務部公報第三一二期
    ）。此種由檢察機關概括選任鑑定人或概括囑託鑑定機關、
    團體，再轉知司法警察官、司法警察於調查犯罪時參考辦理
    之作為，法無明文禁止，係為因應現行刑事訴訟法增訂傳聞
    法則及其例外規定之實務運作而為。此種由司法警察官、司
    法警察依檢察官所概括選任之鑑定人或囑託鑑定機關、團體
    所為之鑑定結果，與檢察官選任或囑託為鑑定者，性質上並
    無差異，同具有證據能力（最高法院九十六年度臺上字第二
    八六○號判決參照）。本案所採獲之血跡跡證，係經查獲之
    司法警察機關依上開程序送由內政部警政署刑事警察局鑑定
    ，該局所為之書面鑑定報告自屬前揭「法律規定」得為證據
    者，而有證據能力。
貳、實體方面：
一、訊據被告丙○○對於上揭事實坦承不諱（見本院卷第三十三
    頁），核與證人即被害人甲○○、乙○○證述遭竊之情節相
    符（見臺灣臺北地方法院檢察署九十八年度偵字第四四○一
    號偵查卷第五頁至第七頁、九十八年度偵字第一七八九二號
    偵查卷第七頁至第八頁），並有內政部警政署刑事警察局九
    十七年年五月十六日刑醫字第○九七○○六三八三二號、九
    十七年七月十一日刑醫字第○九七○○九三九二八號鑑驗書
    、臺北市政府警察局松山分局甲○○五五○七—ＱＣ車子零
    件失竊案刑事現場勘察報告、臺北市政府警察局大安分局乙○○五二五九—ＤＳ汽車零件失竊案刑事現場勘察報告在卷
    可稽（見同上第一七八九二號偵查卷第四頁至第六頁、第十
    四頁至第十七頁、同上第四四○一號偵查卷第八頁至第十一
    頁），，足見被告任意性自白與事實相符，應堪採信。本案
    事證明確，被告竊盜犯行，洵堪認定，應依法論科。
二、按刑法第三百二十一條第一項第三款攜帶兇器竊盜罪，所稱
    之兇器，乃依一般社會觀念足以對人之生命、身體、安全構
    成威脅，而具有危險性之「器械」而言，而磚塊、石頭乃自
    然界之物質，尚難謂為通常之「器械」，從而持磚塊、石頭
    砸毀他人車窗竊盜部分，尚難論以攜帶兇器竊盜罪（最高法
    院九十二年度臺非字第三十八號判決參照）。核被告如附表
    所示二次犯行所為，均係犯刑法第三百二十條第一項竊盜罪
    。其所犯二次竊盜犯行，犯意各別，行為互殊，應予分論併
    罰。又被告前於九十五、九十六年間，分因違反毒品危害防
    制條例、偽造文書等案件，各經臺灣士林地方法院以九十四
    年度訴字第七七一號判處有期徒刑一年、九十五年度士簡字
    第九六二號判處有期徒刑六月確定；又於九十五年間犯竊盜
    罪，經臺灣板橋地方法院以九十四年度易字第一八二八號判
    處有期徒刑九月確定，上開三罪經減刑後定應執行刑為有期
    徒刑一年確定，於九十六年七月十六日縮刑期滿執行完畢，
    有臺灣高等法院被告前案紀錄表存卷可按（見本院卷第四頁
    至第二十五頁），其前受徒刑之執行完畢，五年以內故意再
    犯本案有期徒刑以上之罪，為累犯，均應依刑法第四十七條
    第一項之規定加重其刑。爰審酌被告前有竊盜前科，有臺灣
    高等法院被告前案紀錄表在卷可參（見本院卷第四頁至第二
    十五頁），素行不佳，且正值青年，不思以正途營生，竟因
    缺錢購買毒品而行竊他人財物，所為損害被害人，且危害社
    會治安匪淺，惟犯罪後尚能坦承犯行，所竊取物品之價值亦
    非至鉅，及其犯罪之動機、目的、手段、生活狀況、智識程
    度等一切情狀，分別量處如主文所示之刑，並定其應執行之
    刑。
據上論斷，應依刑事訴訟法第二百八十四條之一、第二百九十九
條第一項前段，刑法第三百二十條第一項、第四十七條第一項、
第五十一條第五款，刑法施行法第一條之一第一項、第二項前段
，判決如主文。
本案經檢察官楊冀華到庭執行職務
中    華    民    國  九十八  年    五    月  二十七  日
                          臺灣臺北地方法院刑事第七庭
                              法      官  孫萍萍
以上正本證明與原本無異。
如不服本判決，應於收受送達後十日內向本院提出上訴書狀，並
應敘述具體理由；其未敘述上訴理由者，應於上訴期間屆滿後二
十日內向本院補提理由書（均須按他造當事人之人數附繕）「切
勿逕送上級法院」。
                              書  記  官  林義盛
中    華    民    國  九十八  年    五    月  二十七  日
附錄本案論罪科刑法條全文：
刑法第三百二十條
意圖為自己或第三人不法之所有，而竊取他人之動產者為竊盜罪
，處五年以下有期徒刑、拘役或五百元以下罰金。
意圖為自己或第三人不法之利益，而竊佔他人之不動產者，依前
項之規定處斷。
前二項之未遂犯罰之。


司法院資訊處製作；財團法人民間司法改革基金會備份。
